【裁判字號】    88,易,1534
【裁判日期】    890816
【裁判案由】    竊盜等
【裁判全文】
臺灣屏東地方法院刑事判決                        八十八年度易字第一五三四號
    公  訴  人  臺灣屏東地方法院檢察署檢察官
    被      告  戊○○
    被      告  己○○
右列被告因竊盜案件，經檢察官提起公訴（民國八十八年度偵字第六三九四號），本
院判決如左：
    主  文
戊○○竊盜，處有期徒刑肆月。
己○○連續收受贓物，累犯，處有期徒刑伍月，如易科罰金以參佰元折算壹日。
    事  實
一、戊○○意圖為自己不法之所有，於民國（下同）八十八年七月十日二十二時十分
    許，在屏東縣萬丹鄉○○村○○路二巷八號前，趁無人注意之際，下手竊取乙○○所有引擎號碼CH100E170351號光陽牌機車一部（當時未懸掛０ＥＰ－五八二號
    車牌，該車牌因車主交通違規為警所扣），得逞後供己使用。
二、己○○曾於八十六年間因違反麻醉藥品管理條例案件，經本院判處有期徒刑七月
    確定，並於八十七年四月二十一日執行完畢。猶不思悔改，基於收受贓物之概括
    犯意，明知0000000000號摩托諾拉牌小海豚行動電話，係吳炳峰（檢
    察官另案偵辦）於八十八年九月十一日凌晨一、二時許，在屏東縣潮州鎮○○里
    ○○路二四號前，自甲○○之小貨車內所竊得之贓物，竟自吳炳峰處受贈該行動
    電話，收受之以供己使用，並於八十八年九月十二日十六時許，夥同張丕廷（檢
    察官另案偵辦）至屏東縣潮州鎮○○路二之十七號神腦國際企業股份有限公司長
    興店，以新台幣二千元之價格，出賣予不知情之店長丙○○，得款後與吳炳峰共
    同花用殆盡；復於八十八年九月十三日二十二時許，偕同友人丁○○前往屏東縣
    萬巒鄉○○村○○路三五號劉戎鋒住處，明知上述引擎號碼CH100E170351號重機
    車係戊○○所竊取之贓車，竟向戊○○借用該機車騎乘，而收受之，嗣於八十八
    年九月十六日十七時三十分許，在屏東縣潮州鎮○○路四四巷四四號住處前，為
    警查獲上述贓車。
三、案經屏東縣警察局移送臺灣屏東地方法院檢察署檢察官偵查起訴。
    理  由
一、訊據被告戊○○矢口否認有前揭竊盜犯行，辯稱：伊未偷車，也未出借機車予己○○等語。惟查：右揭犯罪事實己據己○○供承不諱，並指明陪同前往借車之丁○○可為證，經本院訊問證人丁○○，復據丁○○證稱確有於前揭時間陪同己○○前往屏東縣萬巒鄉五溝村向戊○○借該機車（見八十九年七月四日、七月十九
    日審判筆錄），此外並經機車所有人乙○○指述被竊情節明確，及贓物保領結、
    車輛協尋電腦輸入單各一份在卷可稽，足見被告戊○○所辯，係事後卸責之詞，
    不足採信，其竊盜犯行堪予認定。另己○○收受贓物部分，己據其坦承不諱，復
    經機車所有人胡明月、行動電話所有人甲○○分別指述被竊情節明確，且經不知
    情而收買該行動電話之證人丙○○陳述明確，復有贓物保領結二份及車輛協尋電
    腦輸入單一份在卷可憑，事證明確，其犯行可堪認定。
二、核被告戊○○所為，係犯刑法第三百二十條第一項之竊盜罪。被告己○○所為，
    係犯刑法第三百四十九條第一項之收受贓物罪；其前後二次行為，時間緊接，行
    為相同，所犯構成要件同一，顯係基於概括犯意而為之，應依連續犯規定加重其
    刑。又其於八十六年間因違反麻醉藥品管理條例案件，經本院判處有期徒刑七月
    確定，並於八十七年四月二十一日執行完畢之事實，有臺灣屏東地方法院檢察署
    刑案資料查註紀錄表乙紙在卷可佐，其於受有期徒刑執行完畢後，五年內再犯本
    件有期徒刑以上之罪，為累犯，應依法加重其刑。再其刑有二種加重事由（連續
    犯、累犯），應遞加之。茲審酌被告二人各自犯罪之動機、目的、手段、所得利
    益、對被害人之損害、及被告戊○○犯後毫無悔意，被告己○○犯後坦承犯行等
    一切情狀，各別量處如主文所示之刑，被告己○○部分並諭知易科罰金之折算標
    準。
據上論斷，應依刑事訴訟法第二百九十九條第一項前段，刑法第三百二十條第一項、
第五十六條、第三百四十九條第一項、第四十七條，罰金罰鍰提高標準條例第一條前
段、第二條，判決如主文。
中      華      民      國      八十九      年      八    月    十六    日
                                      臺灣屏東地方法院刑事第一庭
                                          法  官    夏金郎
右正本證明與原本無異。
對於本判決如有不服應於收受送達後十日內向本院提出上訴書狀上訴於台灣高等法院
高雄分院並按他造當事人之人數附具繕本。
                                          書記官    謝博興
中      華      民      國      八十九      年      八    月    十六    日
附錄本判決論罪之法條：
刑法第三百二十條第一項：
意圖為自己不法之所有或第三人不法之所有，而竊取他人之動產者，為竊盜罪，處五
年以下有期徒刑、拘役或五百元以下罰金。
刑法第三百四十九條第一項：
收受贓物者，處三年以下有期徒刑、拘役或五百元以下罰金。


司法院資訊處製作；財團法人民間司法改革基金會備份。
